臺灣高雄地方法院刑事判決　　　　　　　　　　　　　九十年度易字第三七九三號
　　公　訴　人　臺灣高雄地方法院檢察署檢察官
　　被　　　告　乙○○
　　被　　　告　丙○○
右列被告因違反電子遊戲場業管理條例案件，經檢察官聲請簡易判決處刑（九十年度
偵字第一八六０九號），本院高雄簡易庭認本案不宜予以簡易判決處刑（九十年度簡
字第九九六號），簽移本院審理，本院判決如左：
    主  文
乙○○、丙○○共同違反未依電子遊戲場業管理條例規定，辦理營利事業登記者，不
得經營電子遊戲場業之規定，乙○○累犯，處有期徒刑貳月，丙○○處拘役肆拾日，
如易科罰金，均以佰元折算壹日。電子遊戲機「麻將型」台、「小瑪琍型」台
、「娃娃機」肆台，均沒收。
    事  實
一、乙○○曾於民國八十四年間因過失傷害案件，經本院判處有期徒刑五月確定，於
    八十五年六月十日易科罰金執行完畢。丙○○為設在高雄市○○區○○街四一五
    號一樓「嘉佳便利商店」（市招為「一級超商」，一樓營業項目為便利商店業）
    負責人，與乙○○均明知未依電子遊戲場業管理條例相關規定辦理營利事業登記
    ，不得經營電子遊戲場業，竟共同基於經營電子遊戲場業之犯意聯絡，自九十年
    六月十日起，未依電子遊戲場業管理條例辦理營利事業登記，由芳秋提供前開「
    嘉佳便利商店」營業場所，供乙○○擺設娛樂類電子遊戲機「麻將型」三台、「
    小瑪琍型」三台、「娃娃機」四台，供不特定人投幣打玩，而經營電子遊戲場業
    ，丙○○因此每月可獲取新台幣（以下同）五千元之租金。嗣於九十年六月十三
    日十六時許，為警當場查獲有顧客在場打玩電子遊戲機，並扣得乙○○所有前開
    電子遊戲機十台。
二、案經高雄市政府函請台灣高雄地方法院檢察署檢察官聲請簡易判決處刑，嗣因本
    院高雄簡易庭認不宜適用簡易程序，簽准移送本院刑事普通庭改依通常程序審判
    。
    理  由
一、右揭未依電子遊戲場業管理條例辦理營利事業登記，自九十年六月十三日起（即
    被告乙○○於偵訊時供稱「自被查獲前三天開始擺設」），以每月五千元向被告
    丙○○租用高雄市○○區○○街四一五號一樓「嘉佳便利商店」營業場所，擺設
    娛樂類電子遊戲機「麻將型」三台、「小瑪琍型」三台、「娃娃機」四台，供不
    特定人投幣打玩，而經營電子遊戲場業之事實，業據被告乙○○自白不諱，參酌
    被告丙○○、證人即前開商店店長甲○○、店員丁○○就擺設電子遊戲機之時間
    ，分別於本院審理時供（證）稱：「擺了二、三天就被查獲」、「擺了三、四天
    就被查獲」、「擺了二、三天就被查獲」等語，足認被告乙○○擺設電子遊戲機
    之時間為九十年六月十日無疑，復有高雄市政府聯合稽查紀錄表、現場相片一幀
    在卷，及前開電子遊戲機十台扣案可憑，足認被告乙○○之自白與事實相符。另
    訊據被告丙○○固坦承於前揭時地，提供前開「嘉佳便利商店」營業場所，供被
    告乙○○擺設扣案電子遊戲機，並收取每月五千元之租金，惟矢口否認有違反電
    子遊戲場業管理條例犯嫌，辯稱：「遊戲機並非供客人打玩，是賣中古機」云云
    。惟查，被告丙○○所辯與被告乙○○前開供述不符，亦與查獲當時，現場有顧
    客打玩電子遊戲機之實況有異，且「嘉佳便利商店」一樓之營業項目為「便利商
  店業」，並不包括電子遊戲場業，此有該商店營利事業登記資料在卷可稽，足認
    被告丙○○前開辯解為圖卸刑責之詞，不足採信。是綜上所述，本件事證已明，
    被告二人犯行均堪認定。
二、按經營電子遊戲場業，應依公司法或商業登記法辦理公司或商業登記；未依電子
    遊戲場業管理條例規定辦理營利事業登記者，不得經營電子遊戲場業；電子遊戲
    場業管理條例第十條第一項前段、第十五條分別定有明文。是核被告二人所為，
    均係違反電子遊戲場業管理條例第十五條之未經辦理營利事業登記而擅自經營電
    子遊戲場業之規定，均應依同法第二十二條規定處斷。被告二人有犯意聯絡及行
    為分擔，為共同正犯。被告乙○○曾於八十四年間因過失傷害案件，經本院判處
    有期徒刑五月確定，於八十五年六月十日易科罰金執行完畢，此有臺灣高等法院
    被告全國前案紀錄表、台灣高雄地方法院檢察署刑案資料查註紀錄表附卷可憑，
    其於五年內再犯本件有期徒刑以上之罪，為累犯，依刑法第四十七條加重其刑。
    爰審酌被告二人所陳列之電子遊戲機高達十台，惟經營時間非長，被告乙○○犯
    後坦承犯行，被告丙○○所獲利益非多，及其等犯罪手段、所生危害等一切情狀
    ，分別量處如主文所示之刑，並均諭知易科罰金之折算標準。又扣案之前開電子
    遊戲機十台為被告乙○○所有，業據被告乙○○供承在卷，並為供犯罪所用之物
    ，依刑法第三十八條第一項第二款規定宣告沒收。
三、公訴意旨另謂被告二人係自九十年五月間起，在前開「嘉佳便利商店」經營電子
    遊戲場業云云。惟擺設電子遊戲機之時間應為九十年六月十日，業如前述，公訴
    人對此尚有誤會。至於「嘉佳便利商店」雖另有店長甲○○、店員丁○○，惟其
    等對經營電子遊戲場業並無決定權，復乏事證可認其等有參與本件犯罪，自難以
    共犯論處，均併此說明。
據上論斷，應依刑事訴訟法第四百五十二條、第二百九十九條第一項前段，電子遊戲
場業管理條例第十五條、第二十二條，刑法第十一條前段、第二十八條、第四十七條
、第四十一條第一項、第三十八條第一項第二款，罰金罰鍰提高標準條例第二條，判
決如主文。
中      華      民      國    九十一    年      一      月    三十一    日
                              臺灣高雄地方法院刑事第一庭
                                  法  官  曾  逸  誠
右正本證明與原本無異。
如不服本判決，應於判決送達後十日內，向本院提出上訴狀。
                                  書記官  張   金  蘭
中    華    民    國      九十一      年      一      月      三十一   日
附錄本案論罪科刑法條全文：
電子遊戲場業管理條例第二十二條：
違反第十五條規定者，處行為人一年以下有期徒刑、拘役或科或併科新台幣五十萬元
以上二百五十萬元以下罰金。
